# 合并所有者权益变动表如何编制？

提问人：whx669 时间：2012-11-21 18:35:21
请问，所有者权益变动表按什么样的思路编制？把所有公司的所有者权益变动表相加吗再抵销吗还是怎么弄？或哪里有这方面的详细资料？

回答人：chenyiwei
没有统一规定。建议在合并资产负债表、合并利润表编制完成后，基于合并资产负债表和合并利润表，以及相关的补充资料，直接分析填列编制。你可以先看看讲解 2010 第三十四章关于“合并股东权益变动表”的相关内容。